【裁判字號】    99,訴,991
【裁判日期】    991027
【裁判案由】    清償借款
【裁判全文】
臺灣臺南地方法院民事裁定               99年度訴字第991號
原      告  國泰人壽保險股份有限公司
法定代理人  戊○○
訴訟代理人  甲○○
訴訟代理人  乙○○
訴訟代理人  己○○
訴訟代理人  庚○○
被      告  丁○○
被      告  丙○○
上列當事人間請求清償借款事件，本院於民國99年10月14日所為
之判決，其正本應更正如下：
    主  文
原判決原本及正本中主文第一項關於「被告應連帶給付原告新臺
幣壹佰伍拾肆萬伍仟參佰零貳元，及自民國九十四年七月二十三
日起至清償日止，按週年利率百分之九點二二五計算之利息，暨
按上開利率之百分之二十計算之違約金。」記載，應更正為「被
告應連帶給付原告新臺幣壹佰伍拾肆萬伍仟參佰零貳元，及其中
新台幣壹佰肆拾肆萬貳仟伍佰零陸元，自民國九十四年七月二十
三日起至清償日止，按週年利率百分之九點二二五計算之利息，
暨自民國八十八年一月六日起至清償日止，按上開利率百分之二
十計算之違約金」。
    理  由
一、按判決如有誤寫、誤算或其他類此之顯然錯誤者，法院得隨
    時或依聲請以裁定更正之，其正本與原本不符者亦同，民事
    訴訟法第232條第1項定有明文。
二、查本院前開之判決原本及正本，關於被告應連帶清償原告之
    金額，依後附之計算書，有如主文所示之顯然錯誤，應予更
    正。
三、依首開規定裁定如主文。
中    華    民    國    99    年    10    月    27    日
                  民事第三庭    法  官  張麗娟
以上正本證明與原本無異
如不服本裁定應於送達後10日內向本院提出抗告狀，並應繳納抗
告費新台幣1,000元整。
中    華    民    國    99    年    10    月    27    日
                                書記官  楊宗倫
計算書：
一、依本院86年度執字第12220號88年1月20日分配表，被告尚欠
    原告本金3,190,000元、利息611,936元、違約金102,796元
    。經拍賣抵押物後分配金額2,359,430元，尚有1,545,302元
    未清償，此有原告提出之分配表附卷可憑（見本院卷第11頁
    ）。
二、按依民法第323條前段規定：「清償人所提出之給付，應先
    抵充費用，次充利息，次充原本。」，又「清償人所提出之
    給付，應先抵充費用，次充利息，次充原本，固為民法第三
    百二十三條前段所明定。至於違約金之性質則與利息不同，
    民法既無違約金儘先抵充之規定，其抵充之順序，應在原本
    之後。」最高法院著有80年度台上字第390號判決足資參照
    。上開拍賣所得2,359,430元，先抵充利息611,936元，餘款
    1,747,494元抵充原本，違約金則全未清償。依此計算被告
    尚有本金1,442,506元、違約金102,796元，合計1,545,302
    元未清償，應可認定。
三、次按，被告丙○○已對原告之利息請求為時效抗辯，原告對
    於利息超過五年者不得請求，從而原告請求被告二人應連帶
    給付原告新台幣1,545,302元，及其中1,442,506元自94年7
    月23日起至清償日止，按週年利率百分之九點二二五計算之
    利息，暨自民國88年1月6日起（查分配表已計算至88年1月5
    日之違約金）至清償日止，按上開利率百分之二十計算之違
    約金，為有理由。
四、原判決主文應依此計算書更正如本裁定主文所示。

司法院資訊處製作；財團法人民間司法改革基金會備份。
